臺灣屏東地方法院民事裁定　　　　　　 100年度司護字第57號
聲　請　人　屏東縣政府
法定代理人　曹啟鴻
相　對　人
即受安置人　 Ａ　　（詳如身分資料對照表）
　　　　　　 Ｂ　　（詳如身分資料對照表）
上　二　人
法定代理人　 Ｃ　　（詳如身分資料對照表）
上列當事人間聲請延長安置事件，本院裁定如下：
    主  文
兒童Ａ、Ｂ准予延長安置個月至民國一０一年三月二十一日止
。
聲請程序費用新臺幣壹仟元由聲請人負擔。
    理  由
一、按兒童及少年有下列各款情形之一，非立即給予保護、安置
    或為其他處置，其生命、身體或自由有立即之危險或有危險
    之虞者，直轄市、縣（市）主管機關應予緊急保護、安置或
    為其他必要之處置：一、兒童及少年未受適當之養育或照顧
    。二、兒童及少年有立即接受診治之必要，而未就醫者。三
    、兒童及少年遭遺棄、身心虐待、買賣、質押，被強迫或引
    誘從事不正當之行為或工作者。四、兒童及少年遭受其他迫
    害，非立即安置難以有效保護者。疑有前項各款情事之一，
    直轄市、縣（市）主管機關應基於兒童及少年最佳利益，經
    多元評估後加強必要之緊急保護、安置或為其他必要之處置
    。直轄市、縣（市）主管機關為前項緊急保護、安置或為其
    他必要之處置時，得請求檢察官或當地警察機關協助之。第
    一項兒童及少年之安置，直轄市、縣（市）主管機關得辦理
    家庭寄養、交付適當之兒童及少年福利機構或其他安置機構
    教養之，兒童及少年福利與權益保障法第56條定有明文。次
    按直轄市、縣（市）主管機關依前條規定緊急安置時，應即
    通報當地地方法院及警察機關，並通知兒童及少年之父母、
    監護人。但其無父母、監護人或通知顯有困難時，得不通知
    之。緊急安置不得超過七十二小時，非七十二小時以上之安
    置不足以保護兒童及少年者，得聲請法院裁定繼續安置。繼
    續安置以三個月為限；必要時，得聲請法院裁定延長之，每
    次得聲請延長三個月，同法第57條第1 、2 項亦有明文。
二、本件聲請意旨略以：兒童Ａ、Ｂ（詳如身分資料對照表）之
    母親Ｃ（詳如身分資料對照表）於民國99年9 月15日去電對
    兒童Ｂ之導師表示：因讓朋友之1 名男性友人住在家中，遭
    兒童外公責罵，且兒童Ａ、Ｂ之父親往生後留下之撫恤金皆
    由兒童之外公保管，但兒童之外公每月僅提供新臺幣（下同
    ）1,000 元之生活費，其心情低落，欲帶兒童Ａ、Ｂ去流浪
    、自殺等語。兒童Ａ原本即為本府性侵保護個案，經本府委
    由世界展望會進行兒童家庭關懷及處遇，世界展望會社工員
    於同年月16日至兒童學校及家中訪視，得知兒童Ａ、Ｂ之外
    公已於同年月15日下午，到校澄清係因Ｃ讓陌生且有前科紀
    錄之男性住進家中，恐危及家人身安全，故禁止Ｃ此項作為
    ，卻惹來Ｃ不滿，並否認其每月僅給Ｃ1,000 元之生活費；
    於同年月16日晚上，Ｃ酒後失控，餉潭派出所依法通報兒童
    Ａ、Ｂ發生家暴事件，經本府於翌日前往兒童Ａ、Ｂ學校了
    解狀況，兒童Ａ、Ｂ之外公、外婆在場，Ｃ已不知去向，亦
    無手機可供聯繫，兒童Ａ、Ｂ之外婆表示同年月16日18時許
    ，Ｃ酒後失控，以兒童Ａ、Ｂ未洗澡為由，大聲責斥兒童Ａ
    、Ｂ，並拿起磚頭作勢要丟案兒童Ａ、Ｂ，遭制止後，又以
    安全帽砸破家中大門玻璃，導致兒童Ｂ手指頭被碎玻璃稍微
    擦傷，Ｃ也拿菜刀哭訴要自殺，為免危及兒童Ａ、Ｂ之人身
    安全，兒童Ａ、Ｂ被安置在同學家住，Ｃ則被帶至派出所，
    兒童Ａ、Ｂ表示Ｃ平時會幫他們買早餐，晚餐有時沒準備，
    會在家中找東西吃，鄰居若知情也會送東西給渠等，並表示
    Ｃ有時酒後會有暴力行為，今年暑假期間在家中目睹到Ｃ與
    性侵兒童Ａ之嫌疑人發生親密關係；本府評估兒童Ａ、Ｂ未
    受Ｃ適當照顧及教養，經與兒童Ａ、Ｂ之外公協商後，兒童
    Ａ、Ｂ之外公表示不想管Ｃ，但會維護兒童Ａ、Ｂ之權益，
    決定接兒童Ａ、Ｂ前往春日照顧，但當天下午，兒童Ａ、Ｂ
    之外公找到Ｃ，Ｃ以自殺威脅並跪求兒童Ａ、Ｂ之外公不可
    帶走兒童Ａ、Ｂ，一夥人抱頭痛哭，兒童Ａ、Ｂ之外公不捨
    Ｃ，又同意讓Ｃ將兒童Ａ、Ｂ二人接回家；同年月21日世界
    展望會社工員去電兒童Ａ、Ｂ家欲與Ｃ約定家訪，兒童Ｂ接
    電話，表示Ｃ昨晚出去至今未返家，兒童Ａ自行騎車到校，
    兒童Ｂ因為沒有人送伊到校讀書，故留在家中，經聯繫學校
    ，學校表示會派員接送兒童Ｂ上學，之後本府與世界展望會
    社工員到校校訪，兒童Ａ、Ｂ表示Ｃ告知要戒酒，但這幾天
    Ｃ仍有喝酒，惟未再對兒童Ａ、Ｂ二人有暴力，也會準備三
    餐，昨晚Ｃ沒有為兒童Ａ、Ｂ準備晚餐就與1 名男性友人外
    出至今尚未返家，兒童Ａ今早沒吃早餐就上學，兒童Ａ、Ｂ
    之外公雖表示願意照顧兒童Ａ、Ｂ二人，後來兒童Ｂ早上也
    是由外公接送上學，惟兒童Ａ、Ｂ之外公易受Ｃ影響，為提
    供兒童Ａ、Ｂ之穩定照顧，經評估兒童Ａ、Ｂ家庭無法提供
    兒童Ａ、Ｂ適當之照顧，為使兒童Ａ、Ｂ受到適當之保護，
    且認為非72小時以上之安置尚不足以保護兒童Ａ、Ｂ，為維
    護兒童Ａ、Ｂ權益，本府已於99年9 月21日16時起，依兒童
    及少年福利法第36條之相關規定將兒童Ａ、Ｂ緊急安置於寄
    養家庭，復經貴院以99年度護字第159 號民事裁定准予繼續
    安置在案。於兒童Ａ、Ｂ安置期間，兒童Ａ、Ｂ之舅舅雖曾
    來電本府表達希望將兒童Ａ、Ｂ接至桃園住處居住，惟兒童
    Ａ、Ｂ之舅舅對兒童Ａ、Ｂ之舅媽有多次家庭暴力行為，向
    Ｃ求證後，得知兒童Ａ、Ｂ之舅舅對Ｃ也會使用暴力，本府
    評估兒童Ａ、Ｂ在原生家庭已遭受家暴，身心皆受影響，不
    宜再居住暴力環境中，故而婉拒兒童Ａ、Ｂ之舅舅之請求，
    且兒童Ａ在寄養期間生活習慣不佳，亦有偏差行為，顯與原
    生家庭未能提供適切之教育有關，因Ｃ之親職功能未提昇，
    無法提供兒童Ａ、Ｂ穩定生活環境及適切教育，兒童Ａ、Ｂ
    如結束安置返家，顯無法獲得妥善照顧，為維護兒童Ａ、Ｂ
    之最佳權益，業已向貴院聲請延長安置，且經貴院以99 年
    度護字第202 號、100 年度護字第33號、第85號、100 年度
    司護字第8 號民事裁定准予在案。本府委由世界展望會進行
    兒童家家庭處遇中，處遇報告陳述Ｃ因為酒駕無力繳款，已
    於100 年8 月11日入獄，同年10月5 日出獄後又與他人同居
    ，對於兒童Ａ、Ｂ的照顧未有積極規劃及作為。評估Ｃ親職
    功能尚未能提昇，難以提供兒童Ａ、Ｂ穩定及安全之生活，
    為維護兒童Ａ、Ｂ之人身安全及最佳利益，爰依兒童及少年
    福利與權益保障法第57條第2 項（修正前為兒童及少年福利
    法第37條第2 項）規定，請求准予將兒童Ａ、Ｂ延長安置等
    語。
三、經查，聲請人主張前開事實，業據其提出本院100 年度司護
    字第8 號民事裁定影本1 份、台灣世界展望會寄養個案評估
    報告1 份為證，堪信為實在。本院審酌兒童Ａ、Ｂ之父親已
    死亡，而母親Ｃ交遊狀況複雜，又曾對兒童Ａ、Ｂ施以家庭
    暴力行為，有酗酒情形，曾有帶兒童Ａ、Ｂ去自殺之想法，
    其現況雖有些許改善，然其雖於100 年10月5 日服刑出獄後
    ，又與他人同居，對於兒童Ａ、Ｂ之照顧未有具體想法及照
    顧計畫，依其現狀顯無法給予兒童Ａ、Ｂ適當之保護、照顧
    ，親職能力明顯不佳，復無其他親友可協助照顧，是以兒童
    Ａ、Ｂ安置之期間既將屆至，自有延長安置期間之必要，聲
    請人聲請延長兒童Ａ、Ｂ之安置期間，依前開法條之規定，
    洵屬有據，應予准許。
中    華    民    國  100     年    12    月    15    日
                      家事庭  司法事務官  唐淑嫻
以上正本係照原本作成
如對本裁定抗告須於裁定送達後10日內向本院提出抗告狀